臺灣桃園地方法院刑事交通事件裁定　　 94年度交聲字第141號
　　原處分機關　交通部公路總局新竹區監理所中壢監理站
　　異　議　人
　　即受處分人　甲○○
上列受處分人因違反道路交通管理處罰條例案件，對於交通部公
路總局新竹區監理所中壢監理站94年2 月18日所為之處分（原處
分案號：壢監裁字第裁53—1 Ａ0000000 號），聲明異議，本院
裁定如下：
    主  文
異議駁回。
    理  由
一、原處分意旨略以：受處分人即異議人甲○○於民國九十三年
    九月十三日九時十九分許，駕駛車號ＬＳ－一三四五號自用
    小客車（下稱系爭車輛），停放於臺北市○○區○○路一六
    八巷三號週邊之人行道上，為臺北市政府停車管理處逕行舉
    發「在人行道停車」違規，並填掣臺北市政府交通局九十三
    年九月二十日北市交停字第一Ａ0000000號違規通知
    單，交通部公路總局新竹區監理所中壢監理站（下稱原處分
    機關）遂於九十四年二月十八日，以壢監裁字第裁五三—一
    Ａ0000000號裁決書，裁處受處分人違反道路交通管
    理處罰條例第五十六條第一項第一款之規定，處罰鍰新臺幣
    （下同）一千二百元之處分等語。
二、異議意旨略以：異議人停車地點，為一尚未竣工驗收的工地
    ，在違規通知單所附之照片中，也清晰可見施工單位所設之
    黃色施工圍線，照片右側也可見到施工單位所使用之工具。
    對於一個尚在施工中的工地範圍內，即使該地點係規劃「日
    後」作為人行道使用，亦不能在正式開放供行人使用前，據
    以判定停放在該處的車輛為「在人行道違規停車」，因為當
    時尚無人行道可言，為此，爰依法聲明異議云云。
三、按「交通法庭認為聲明異議無理由者，應以裁定駁回之」，
    道路交通案件處理辦法第十九條定有明文；次按「汽車臨時
    停車時，應依左列規定：一、橋樑、隧道、圓環、障礙物對
    面、鐵路平交道、人行道、行人穿越道、快車道等處，不得
    臨時停車」、「汽車停車時，應依左列規定：一、禁止臨時
    停車處所不得停車」、「汽車駕駛人停車時，有左列情形之
    一者，處新臺幣六百元以上一千二百元以下罰鍰：一、在禁
    止臨時停車處所停車者」，道路交通安全規則第一百十一條
    第一項第一款、第一百十二條第一項第一款、道路交通管理
    處罰條例第五十六條第一項第一款均有明文。
四、經查：
　(一)異議人於九十三年九月十三日九時十九分許，將系爭車輛停
　　放於臺北市○○區○○路一六八巷三號週邊，為臺北市政府
    停車管理處逕行舉發「在人行道停車」違規，並填掣北市交
    停字第一Ａ0000000號違規通知單，異議人申訴後，
    經徵詢台北市政府停車管理處表示意見後，原處分機關據以
    於九十四年二月十八日，以上開文號裁處罰鍰一千二百元之
    處分之事實，有上揭違規通知單、裁決書及九十四年三月二
    十三日北市停四字第０九四三一九六八六００號書函各一件
    附卷可稽。
  (二)異議人對於將系爭車輛停放於上開處所及該處設有禁止停車
    標誌等事項均自白不諱，僅辯稱：當時當地是一個尚未驗收
    的工地，自無人行道可言，停車於該處不應構成違規事由；
    （問：對證人所言有何意見？）對照片三張沒有意見，那個
    牌子是只有指中間是行人徒步區，那個工地施工前，就一直
    有人在停車，現場目前還是有人在停車等云云。然查：
  (1)本件舉發人員即證人周世偉於本院調查時具結證稱：現場前
    後都豎立禁止停車的警告標誌，上有『行人徒步區，禁停機
    車』及『拖吊語音查詢，電話0000－000000』字
    樣，異議人當初停車的地方是顏色比較新的，中華電信因為
    獎勵開放性空間而退縮的土地，新舖設要做為行人徒步區，
    顏色比較舊的是原來公有地的行人徒步區，行人徒步區不管
    新、舊區域，都只能供行人及腳踏車行走等語明確（本院卷
    第十七、十八頁參照）。
  (2)本件經原處分機關函詢臺北市停車管理處，亦覆稱：依採證
    照片顯示，人行地磚已完成舖設，該車未依規定而佔用人行
    道範圍停放車輛，已構成違規，有臺北市停車管理處九十四
    年三月二十三日北市停四字第Ｚ○○○○○○○○○Ｏ號書
    函一件附卷可稽，且依證人周世偉庭呈之現場照片三張所示
    ，上開路段前後均設有禁止停車的警告標誌，且有『行人徒
    步區，禁停機車』及『拖吊語音查詢，電話0000－00
    0000』之字樣，是異議人停車地點，確屬行人徒步區，
    不得臨時停車。
  (3)異議人辯稱：那個牌子是只有指中間是行人徒步區云云，惟
    異議人駕車進入該松德路一六八巷三號週邊現場人行道之前
    後，都豎立禁止停車的警告標誌，載明『行人徒步區，禁停
    機車』及『拖吊語音查詢』電話，當然解為含括異議人不得
    駕駛系爭車輛進入該區域，始符規定意旨；況，異議人所停
    車輛橫跨在該新舊人行道上，更不因該處向來是否供人停放
    車輛或未竣工驗收而有所影響，並有卷附現場照片可稽。是
    異議人執此聲明異議，非有理由，本件異議，應予駁回。
五、據上論斷，應依道路交通案件處理辦法第19條、道路交通管
    理處罰條例第56條第1 項第1 款，裁定如主文。
中　　華　　民　　國　　94　　年　　5　　月　 　6 　　日
                    交通法庭  法  官  李  昆  南
以上正本證明與原本無異。
如不服本裁定，應於送達後5 日內，以書狀敘明理由，向本院提
出抗告狀（應附繕本）。
                              書記官  郭  中  明
中　　華　　民　　國　　94　　年　　5 　　月　　6 　　日
